臺灣高等法院高雄分院民事裁定　　　　 100年度再易字第35號
聲　請　人　　張雙平
代　理　人　　張漢威
相　對　人　　泰業資產管理股份有限公司
法定代理人　　馬惟儀
上列當事人間第三人異議之訴事件，聲請人對於民國100 年8 月
18日本院100 年度再易字第28號確定裁定，聲請再審，本院裁定
如下：
    主  文
聲請駁回。
聲請訴訟費用由聲請人負擔。
    理  由
一、本件聲請意旨略以：聲請人於本院100 年度再易字第28號確
    定裁定（下稱原確定裁定）一案係主張依民法第348 條規定
    行使買賣標的物使用收益權而爭訟，與於本院99年度再易字
    第52號確定裁定認聲請人係主張依民法第952 規定占有系爭
    標的物不同，詎原確定裁定竟以聲請人係以同一事由聲請再
    審，係屬不合法，而駁回聲請人之聲請，其適用法規顯有錯
    誤，依民事訴訟法第496 條第1 項第1 款之規定聲請再審等
    語。
二、按再審之訴，法院認無再審理由，判決駁回後，不得以同一
    事由，對於原確定判決或駁回再審之訴之確定判決，更行提
    起再審之訴，民事訴訟法第498 條之1 定有明文。究其立法
    意旨，乃再審之目的，原在匡正確定終局判決之不當，以保
    障當事人之權益，然為避免當事人以同一事由對於原確定判
    決或駁回再審之訴之確定判決，一再提起再審之訴，致浪費
    司法資源，自應予限制。又裁定已經確定而有民事訴訟法第
    496 條第1 項或第497 條之情形者，得準用再審訴訟程序聲
    請再審，同法第507 條亦定有明文。
三、查，聲請人於本院99年度上易字第167 號第三人異議之訴（
    當事人即兩造）事件受敗訴判決確定後，提起再審之訴，其
    再審理由係主張聲請人係行使買賣標的物使用收益權而爭訟
    ，非主張民法第952 條之善意占有，本院竟將之列為聲請人
    之主張，進而作為判決之基礎，有民事訴訟法第496 條第1
    項第1款 適用法規顯有錯誤之再審事由（下稱系爭再審事由
    ），經本院於民國99年11月23日以99年度再易字第37號判決
    駁回確定，聲請人不服，再以系爭再審事由，提起再審之訴
    ，本院認聲請人係以同一再審事由對於駁回再審之訴之確定
    判決，更行提起再審之訴，係屬不合法，於100 年4 月27日
    以99年度再易字第52號裁定駁回其再審之訴，嗣聲請人復以
    系爭再審事由，聲請再審，經本院分別以100 年度再易字第
    17號及100 年度再易字第28號裁定駁回，茲聲請人再以系爭
    再審事由，聲請本件再審，依前開說明，其聲請仍屬不合法
    ，應予駁回。
四、據上論結，本件聲請再審為不合法，依民事訴訟法第507 條
    、第502 條第1 項、第95條、第78條，裁定如主文。
中    華    民    國  100     年    9     月    14    日
                            民事第三庭
                                審判長法官  張國彬
                                法      官  吳登輝
                                法      官  鄭月霞
以上正本證明與原本無異。
本件不得抗告。
中    華    民    國  100     年    9     月    14    日
                                書  記  官  郭蘭蕙